臺灣苗栗地方法院刑事判決
110年度交易字第248號
公  訴  人  臺灣苗栗地方檢察署檢察官
被      告  陳茂富


上列被告因公共危險案件，經檢察官提起公訴（110年度偵字第5
237號），嗣經當事人雙方合意且被告認罪，由檢察官聲請改依
協商程序而為判決，本院裁定由受命法官獨任進行協商程序，判
決如下：
    主  文
陳茂富吐氣所含酒精濃度達每公升零點二五毫克以上而駕駛動力
交通工具，處有期徒刑叁月，如易科罰金，以新臺幣壹仟元折算
壹日。
    犯罪事實及理由
一、本件犯罪事實及證據，均引用檢察官起訴書之記載（如附件
    ），並更正、補充如下：
　㈠犯罪事實欄一第1至5行關於陳茂富前案紀錄之記載及「詎其
    仍不知悔改，復」均刪除；第5行「110年8月17日15時許」
    更正為「民國110年8月17日下午3時許起至下午4時許止」；
    第6行「某處工地飲用保力達藥酒後」更正為「某工地內，
    飲用保力達藥酒1瓶後」；第7行「仍於同日18時9分許」更
    正為「仍基於酒後駕駛動力交通工具之犯意，於同日下午6
    時9分許」；第8至9行「，自其位於苗栗縣○○市○○里○○00號
    之住處上路」更正為「上路，欲返回其位於苗栗縣○○市○○里
    0鄰○○00號之住處」；第9行「18時10分許」更正為「下午6
    時10分許」；第12行「18時21分許」更正為「下午6時21分
    許」。
　㈡證據部分補充：「被告陳茂富於本院準備程序中之自白」、
    「證號查詢機車駕駛人1份」（見偵卷第25頁，本院卷第29
    至30頁）。
二、核被告所為，係犯刑法第185條之3第1項第1款吐氣所含酒精
    濃度達每公升0.25毫克以上而駕駛動力交通工具罪。
三、本件經檢察官與被告於審判外達成協商之合意且被告已認罪
    ，其合意內容為：被告願受科刑之範圍為有期徒刑3月，如
    易科罰金，以新臺幣1,000元折算1日。經查，上開協商合意
    並無刑事訴訟法第455條之4第1項所列情形之一，檢察官聲
    請改依協商程序而為判決，本院爰不經言詞辯論，於協商合
    意範圍內為協商判決。
四、應適用之法條：刑事訴訟法第455條之2第1項、第455條之4
    第2項、第455條之8、第454條第2項，刑法第185條之3第1項
    第2款、第41條第1項前段，刑法施行法第1條之1第1項。
五、本判決除有刑事訴訟法第455條之4第1項第1款、第2款、第4
    款、第6款、第7款所定情形之一，或違反同條第2項規定者
    外，不得上訴。如有前述例外得上訴之情形，又不服本判決
    ，得自判決送達之日起20日內，向本院提出上訴書狀併附理
    由，上訴於第二審法院。
本案經檢察官韓茂山提起公訴，檢察官蕭慶賢到庭執行職務。
中　　華　　民　　國　　110 　年　　11　　月　　18　　日
　　　　　　　　　刑事第一庭　法　官　高御庭
以上正本證明與原本無異。
中　　華　　民　　國　　110 　年　　11　　月　　18　　日
　　　　　　　　　　　　　　　書記官　林怡芳
附錄本案論罪科刑法條全文：
中華民國刑法第185條之3
駕駛動力交通工具而有下列情形之一者，處2年以下有期徒刑，
得併科20萬元以下罰金：
一、吐氣所含酒精濃度達每公升零點二五毫克或血液中酒精濃度
    達百分之零點零五以上。
二、有前款以外之其他情事足認服用酒類或其他相類之物，致不
    能安全駕駛。
三、服用毒品、麻醉藥品或其他相類之物，致不能安全駕駛。
因而致人於死者，處3年以上10年以下有期徒刑；致重傷者，處1
年以上7年以下有期徒刑。
曾犯本條或陸海空軍刑法第54條之罪，經有罪判決確定或經緩起
訴處分確定，於五年內再犯第1項之罪因而致人於死者，處無期
徒刑或5年以上有期徒刑；致重傷者，處3年以上10年以下有期徒
刑。
附件
臺灣苗栗地方檢察署檢察官起訴書
                                     110年度偵字第5237號
　　被　　　告　陳茂富　男　64歲（民國00年00月00日生）
　　　　　　　　　　　　住苗栗縣○○市○○里○○00號
　　　　　　　　　　　　國民身分證統一編號：Z000000000號
上列被告因公共危險案件，業經偵查終結，認應提起公訴，茲將
犯罪事實及證據並所犯法條分敘如下：
　　　　犯罪事實
一、陳茂富曾犯3次酒後駕車之公共危險案件，最近一次經臺灣
    苗栗地方法院以102年度交簡上字第28號判決判處有期徒刑2
    月確定，並與另案過失傷害案件定應執行有期徒刑3月確定
    ，於民國103年4月16日易服社會勞動執行完畢(不構成累犯)
    。詎其仍不知悔改，復於110年8月17日15時許，在新竹縣新
    埔鎮某處工地飲用保力達藥酒後，其吐氣所含酒精濃度已達
    每公升0.25毫克以上，仍於同日18時9分許，騎乘車牌號碼0
    00-000號普通重型機車，自其位於苗栗縣○○市○○里○○00號之
    住處上路。嗣於同日18時10分許，行經苗栗縣○○市○○里○○00
    號旁小路，因轉彎時違規未顯示方向燈，為警攔檢後發現其
    散發酒味，經警對其施以吐氣酒精濃度測試，於同日18時21
    分許，測得其吐氣所含酒精濃度為每公升0.33毫克而查獲上
    情。
二、案經苗栗縣警察局頭份分局報告偵辦。
　　　　證據並所犯法條
一、證據清單及待證事實：
編號 證據清單 待證事實 1 被告陳茂富於警詢及偵查中之自白 上開犯罪事實。 2 酒精測定紀錄表、財團法人工業技術研究院呼氣酒精測試器檢定合格證書影本、苗栗縣警察局舉發違反道路交通管理事件通知單影本、車輛詳細資料報表 被告騎乘上開機車為警攔檢後，經警對其施以吐氣酒精濃度測試，於110年8月17日18時21分許，測得其吐氣所含酒精濃度為每公升0.33毫克之事實。 
二、核被告所為，係犯刑法第185條之3第1項第1款之公共危險罪
    嫌。
三、依刑事訴訟法第251條第1項提起公訴。
　　此　致
臺灣苗栗地方法院
中　　華　　民　　國　　110 　年　　8  　 月　　25  　日
　　　　　　　　　　　　　　　檢察官　韓茂山
本件證明與原本無異。
中　　華　　民　　國　　110 　年　　9   　月　  9     日
　　　　　　　　　　　　　　　書記官　范芳瑜
所犯法條：
刑法第185條之3第1項第1款
駕駛動力交通工具而有下列情形之一者，處 2 年以下有期徒刑
，得併科 20 萬元以下罰金：
一、吐氣所含酒精濃度達每公升零點二五毫克或血液中酒精濃度
    達百分之零點零五以上。